【裁判字號】    97,交聲,15
【裁判日期】    970215
【裁判案由】    違反道路交通管理處罰條例
【裁判全文】
臺灣宜蘭地方法院交通事件裁定          97年度交聲字第15號
移
異  議  人
即受處分人  昌亞精機廠有限公司
法定代理人  甲○○
上列受處分人因違反道路交通管理處罰條例案件，對於交通部公
路總局臺北區監理所宜蘭監理站民國97年1月2日所為之處分（原
處分案號：宜監字第裁43-ZIC030632號），聲明異議，本院裁定
如下：
    主  文
原處分撤銷。
昌亞精機廠有限公司汽車行駛於高速公路不遵使用限制、禁止、
行車管制及管理事項之管制規則而有未保持安全距離，處罰鍰新
臺幣參仟元，併記違規點數壹點。
    理  由
一、按汽車行駛於高速公路、快速公路或設站管制之道路，不遵
    使用限制、禁止、行車管制及管理事項之管制規則而未保持
    安全距離者，處汽車駕駛人新臺幣（下同）3,000元以上6,0
    00元以下罰鍰，並予記違規點數1點，道路交通管理處罰條
    例第33條第1項第2款、第63條第1項第1款分別定有明文。又
    汽車行駛於高速公路及快速道路，行經隧道路段，行駛於長
    度4公里以上或經管理機關公告之隧道，應保持50公尺以上
    之行車安全距離。如因隧道內壅塞、事故或其他特殊狀況導
    致車速低於每小時20公里或停止時，仍應保持20公尺以上之
    安全距離，高速公路交通管制規則第14條之1第3款亦有明文
    。
二、本件異議人即受處分人於民國96年11月22日下午4時19分許
    ，駕駛車號2569-KL號自用小客車，行駛於國道5號高速公路
    雪山隧道南下19.6公里處，不遵管制規則而未保持安全距離
    ，經內政部警政署國道公路警察局第9警察隊頭城分隊警員
    以受處分人有違反前揭道路交通管理處罰條例第33條第1項
    第2款規定之行為逕行製單舉發。嗣異議人於舉發通知單上
    所載應到案日期前向原處分機關提出申訴，經原處分機關函
    請舉發單位調查結果，仍認異議人有前揭違規行為，原處分
    機關乃於97年1月2日依道路交通管理處罰條例第33條第1項
    第2款及違反道路交通管理事件統一裁罰基準及處理細則之
    規定，裁處異議人罰鍰3000元。
三、本件受處分人異議意旨略以：當時是前方的車子突然煞車，
    所以不可能同時煞車，所以造成安全距離不足才被照相云云
    。經查，受處分人於96年11月22日下午4時19分許，駕駛車
    號2569-KL號自用小客車，行駛於國道5號高速公路雪山隧道
    南下19.6公里處時，有未保持安全距離之違規行為，業經證
    人即當日值勤之警員周文明到庭結證稱：「當時我們在雪山
    隧道內執行勤務，只要與前車沒有保持50公尺安全距離，我
    們就會舉發，如果有保持安全距離，應該會有足夠時間反應
    ，而本件前車應該沒有煞車，而且當時的行車速度都有60公
    里的時速，都很正常」等語在卷，可知當時車流量正常，行
    車時速也可達60公里以上，前車亦未有突然煞車之情形，亦
    核與現場錄影翻拍照片所示相符，故可認受處分人駕駛車輛
    行駛於隧道中，與前車確未保持50公尺之安全距離甚明，參
    以受處分人當時車速既可達60公里以上，自無因故而致車速
    低於每小時20公里之情形，則若受處分人與前方車輛已保持
    50公尺之安全距離，縱使前方車輛因故煞車，受處分人當亦
    有足夠之時間予以反應，自無受處分人所述無法與前方車輛
    保持50公尺以上安全距離之情形，故受處分人空言辯稱無法
    維持50公尺之安全車距云云，顯屬無據。
四、綜上所述，受處分人確有於前揭時、地駕駛上開汽車行駛於
    高速公路，不遵管制規則而未保持安全距離之違規行為，事
    證明確，原處分機關依道路交通管理處罰條例第33條第1項
    第2款及違反道路交通管理事件統一裁罰基準及處理細則暨
    基準表之規定，裁處異議人罰鍰3,000元，固非無見，惟如
    前所述，行為人有違反道路交通管理處罰條例第33條第1項
    之行為者，尚須依同條例第63條第1項第1款規定併予記違規
    點數1點，本件原處分機關漏未於裁決書之處罰主文欄上記
    載併記受處分人違規點數1點，即難認為允洽，本件受處分
    人之異議雖無理由，惟原處分既有不當，自應由本院將原處
    分撤銷，並仍認受處分人有上揭違規行為，依前揭道路交通
    管理處罰條例第33條第1項第1款、第63條第1項第1款及違反
    道路交通管理事件統一裁罰標準之規定，就受處分人上開違
    規行為裁處受處分人罰鍰3,000元，併予記受處分人違規點
    數1點如主文第2項所示，以資適法。
據上論斷，應依道路交通案件處理辦法第20條前段，裁定如主文
。
中    華    民    國    97    年    2     月    15    日
                  交通法庭法  官   鄭貽馨
以上正本證明與原本無異。
如不服本裁定，應於裁定送達後5日內，向本院提出抗告狀。（
應附繕本）
                          書記官   林嘉萍
中    華    民    國    97    年    2     月    15    日


司法院資訊處製作；財團法人民間司法改革基金會備份。
